臺灣桃園地方法院刑事判決　　　　　　　　　　　　　九十三年度易字第七一四號
　　公　訴　人　臺灣桃園地方法院檢察署檢察官
　　被　　　告　甲○○　男　五.
　　　　　　　　　　　　國民
右列被告因違反商標法等案件，經檢察官聲請簡易判決處刑（九十二年度撤緩偵字第
二六號），本院認有刑事訴訟法第四百五十一條之一第四項但書之情形，改行通常訴
訟程序，經被告為有罪之陳述，經本院合議庭裁定改依簡式審判程序，判決如左：
    主  　　文
甲○○連續明知為未得商標權人同意，於同一商品使用相同之註冊商標之商品而販賣
，處拘役拾日，如易科罰金，以佰元折算壹日。
扣案仿冒之「白長壽」私菸拾壹條、「黃長壽」私菸玖條、「七星牌」私菸拾貳條、
「大衛杜夫」黑盒包裝私菸捌條、「大衛杜夫」紅盒包裝私菸貳條及「峰」牌私菸捌
包，均沒收。
    事  　　實
一、甲○○於民國九十二年三月上旬，明知向不詳姓名年籍之成年女子所販入之香菸
 　 乙批，係未得商標權人同意，使用相同註冊商標圖樣之「大衛杜夫」、「蜂」、
　　「七星」及「長壽」等商標之偽菸商品，竟意圖營利分別以新台幣（下同）一百
　  八十元至二百元之價格購入後，基於概括之犯意，在桃園縣大溪鎮○○○街二巷
    三元市場，以二百元至二百四十元之價格，連續販賣私菸予不特定之顧客，嗣於
　　九十二年三月十四日九時三十分許，在上址為警當場查扣甲○○意圖販賣而陳列
　  使用他人商標之仿冒私菸（下同）白長壽十一條、黃長壽九條、七星牌十二條、
    大衛杜夫黑盒八條、大衛杜夫紅盒二條及峰八包。
二、案經桃園縣政府警察局大溪分局報請臺灣桃園地方法院檢察署檢察官聲請簡易判
    決處刑。
    理  　　由
一、訊據被告甲○○對右揭犯行業已坦承不諱，並有查扣如事實欄所載之私菸扣案可
    資佐證，而該批私菸經桃園縣政府保管取樣送鑑定，鑑定結果確係私菸並使用他
　　人註冊之商標等情，有鑑定報告三份附卷可憑，足認被告自白確與事實相符，堪
  　予採信。本件事證明確，其違反商標法之犯行，洵堪認定。
二、查商標法已於九十二年五月二十八日修正公布，依修正後商標法第九十四條規定
    ：「本法自公布日起六個月後施行」，修正後之商標法自九十二年十一月二十八
    日施行；修正前之商標法第六十二條、第六十三條，修正為第八十一條、第八十
    二條；修正前第六十二條之意圖欺騙他人之要件，修正為未得商標權人或團體商
    標權人之同意；惟該二條文修正前、後之法定刑並無不同，就本件行為時為明知
    為意圖欺騙他人，且未得商標權人同意，於同一商品使用相同之註冊商標之商品
    ，意圖販賣而陳列、輸入、販賣之行為，比較修正前商標法第六十三條與修正後
    商標法第八十二條之規定，修正後商標法第八十二條之規定，尚非不利於被告，
    依刑法第二條第一項前段規定，自應適用裁判時即修正後商標法第八十二條之規
    定處罰。核被告甲○○所為，係意圖販賣而輸入商標法第八十一條第三款之商品
    ，而犯商標法第八十二條之罪。爰審酌被告之素行尚佳、犯罪手法，經查扣之仿
    冒品數量、犯罪所生之危害、仿冒行為足以造成我國國際形象之損害、造成商標
    權人之損失，及犯後態度等一切情狀，量處如主文所示之刑，並諭知易科罰金之
    折算標準。
三、扣案仿冒之「白長壽」私菸十一條、「黃長壽」私菸九條、「七星牌」私菸十二
    條、「大衛杜夫」黑盒包裝私菸八條、「大衛杜夫」紅盒包裝私菸二條及「峰」
    牌私菸八包，係被告甲○○犯商標法第八十二條之罪所販賣之商品，不問屬於犯
    人與否，均依修正後之商標法第八十三條規定宣告沒收。
四、又公訴意旨另認被告前開所為，另涉犯修正前菸酒管理法第四十七條之販賣私菸
    罪嫌云云。惟按犯罪後之法律已廢止其刑罰者，應諭知免訴之判決，刑事訴訟法
　　第三百零二條第四款定有明文。經查，被告行為後，菸酒管理法業經立法院修正
　  ，於九十三年一月七日由總統以華總一義字第○九二○○二四九二二一號令公布
    ，依該法第六十三條規定，其施行日期由行政院定之。而行政院於九十三年六月
    八日以院臺財字第○九三○○二五九四九號令發佈，除該法第四條第三項、第二
    十七條第二項、第二十八條第二項、第三十九條第三項至第六項及第五十六條第
    一項六款外，其餘條文，定自中華民國九十三年七月一日施行，是被告行為後，
    菸酒管理法已廢止其對販賣私菸之刑罰，揆諸前揭規定，被告被訴此部分之犯行
    ，本應為免訴之判決，因公訴人認該部分與前開論罪科刑部分，有想像競合之裁
    判上一罪關係，故此部分爰不另為免訴之諭知，併予明。
五、本件經檢察官聲請簡易判決處刑，經本院認有刑事訴訟法第四百五十一條之一第
    四項但書情形，改行通常程序，被告於準備程序中就被訴事實為有罪之陳述，經
    受命法官告知簡式審判程序之旨，並聽取公訴人及被告之意見後，由合議庭裁定
    進行簡式審判程序，附此敘明。
六、據上論斷，依刑事訴訟法第四百五十二條、第二百七十三條之一第一項、第二百
    九十九條第一項前段，修正後商標法第八十二條、第八十三條，刑法第十一條前
    段、第二條第一項前段、第五十六條、第四十一條第一項前段，罰金罰鍰提高標
    準條例第二條，判決如主文。
本案經檢察官簡志祥到庭執行職務。
中　　　華　　　民　　　國　　九十三　　年　　　八　　　月　　　三十　　日
                                 臺灣桃園地方法院刑事第十二庭
                                     法  官   游　紅　桃
右正本證明與原本無異
如不服本判決書應於送達後十日內向本院提出上訴狀。
                                    書記官  李  佩   玲
中　　　華　　　民　　　國　　九十三　　年　　　九　　　月　　　一　　　日
附錄論罪科刑法條：
修正後商標法第八十二條
明知為前條商品而販賣、意圖販賣而陳列、輸出或輸入者，處一年以下有期徒刑、拘
役或科或併科新臺幣五萬元以下罰金。
